最　高　行　政　法　院　裁　定　　　　　　　　　　九十一年度裁字第一五七號
　　聲　請　人　甲○○
右聲請人因發明專利申請事件，對本院中華民國九十年五月四日九十年度裁字第二八
六號裁定，聲請再審。本院裁定如左：
　　主  文
再審之聲請駁回。
再審訴訟費用由聲請人負擔。
　　理  由
按行政訴訟當事人對本院之裁定聲請再審，必須具有行政訴訟法第二百七十三條第一
項、第二項所列情形之一者，始得為之，同法第二百八十三條定有明文。依同法第二
百七十三條第一項第一款規定：「適用法規顯有錯誤者」，係指原裁定所適用之法規
與該案應適用之現行法規相違背或與解釋、判例有所牴觸者而言。至於法律上見解之
歧異，聲請人對之縱有爭執，不能認為適用法規顯有錯誤，而據為再審之理由。同條
項第十四款規定：「原判決就足以影響於判決之重要證物漏未斟酌者。」所謂「漏未
斟酌」，係指足以影響於原裁定之重要證物漏未斟酌而言，如該證物無關重要，縱經
斟酌，亦與確定判決無影響者，仍不得據為再審之理由。本件聲請人前因發明專利申
請事件提起行政訴訟，經本院八十六年度判字第二三八號判決駁回後，曾先後提起再
審之訴及聲請再審，均經本院分別裁判駁回在案。茲聲請人復對最近一次即九十年裁
字第二八六號裁定（下稱原裁定）聲請再審，主張其於民國八十九年七月一日修正行
政訴訟法施行前即具狀聲請再審並聲請開庭，然本院延至九十年五月四日才依修正後
行政訴訟法第二百七十七條第一項第四款、第二百七十八條等規定作成裁定，顯然故
意以舊法新判，有適用法規顯有錯誤之違法。又原裁定以聲請再審不合法，其實體理
由自無庸斟酌，以至於原判決就足以影響於判決（裁定）之重要證據漏未斟酌，有行
政訴訟法第二百七十三條第一項第十四款之再審事由云云。惟查原裁定以聲請人於八
十六年十二月八日收受八十六年度判字第二九二一號判決，其提起再審之訴之期間，
應至八十七年二月九日屆滿。聲請人遲至八十九年三月六日始提起再審之訴，顯已逾
越上開法定不變期間。聲請人雖以其係收受監察院八十九年三月一日（八九）院台司
字第八九二六○○○九四號函始知悉有再審之原因，惟聲請人並非於收受上開監察院
函後始得知，其主張應自收受監察院上該函後始計算再審期間，尚無足採。又聲請人
並未依行政訴訟法第二百七十七條第一項第四款規定於訴狀內表明關於遵守不變期間
之證據，應逕認其再審之訴因逾期不合法，乃裁定駁回聲請人前訴訟程序之訴。經核
原裁定所適用之法規，並無與該案應適用之現行法規相違背，或與解釋判例有所牴觸
，自不能認為原裁定有適用法規顯有錯誤之再審事由。聲請人主張本院延遲裁判，顯
然故意以舊法新判，有適用法規顯有錯誤之違法，顯無可採。又聲請人雖提示其向監
察院陳訴與司法院行政訴訟及懲戒廳復函等相關附件資料影本，惟查上開資料，顯然
不能證明聲請人並無逾越提起再審之訴之法定不變期間，縱經斟酌，亦與原確定裁定
無影響，自無所訴足以影響於原裁定之重要證物漏未斟酌之情形。本件再審之聲請，
顯無理由，應予駁回。至聲請人其他實體上之理由，自無庸審酌，併予明。
據上論結，本件再審之聲請為無理由，爰依行政訴訟法第二百八十三條、第二百七十
八條第二項、民事訴訟法第九十五條、第七十八條，裁定如主文。
中　　華　　民　　國　　九十一　　　年　　　二　　　　月　　二十七　　　日
                    最 高 行 政 法 院  第 四 庭
                                審 判 長 法  官　　　廖　政　雄
                                         法  官　　　趙　永　康
                                         法  官　　　林　清　祥
                                         法  官　　　鍾　耀　光
                                         法  官      姜  仁  脩
右  正  本  證  明  與  原  本  無  異
　　　　　　　　　　　　　　　　　　　　 法院書記官　蘇  金  全
中　　華　　民　　國　　九十一　　　年　　　二　　　　月　　二十七　　　日
